【裁判字號】    89,易,1623
【裁判日期】    890515
【裁判案由】    贓物
【裁判全文】
臺灣高雄地方法院刑事判決                        八十九年度易字第一六二三號
    公  訴  人  臺灣高雄地方法院檢察署檢察官
    被      告  乙○○
                甲○○
右列被告因贓物案件，經檢察官提起公訴（八十九年度偵字第二六六五號），本院判
決如左：
    主  文
甲○○收受贓物，處有期徒刑肆月，如易科罰金以參佰元折算壹日，緩刑參年。
乙○○故買贓物，處有期徒刑肆月，緩刑參年。
    事  實
一、甲○○明知綽號「號仔」之不詳姓名成年男子所駕駛之未懸掛車牌之原車號Ｂ三
    ─六九六五號ＢＭＷ廠牌自用小客車為來路不明之贓物（該車係丙○○所有，於
    民國八十七年九月七日上午十時左右，在南投縣南投市○○○路九號前，為不詳
    姓名之人所竊取），竟於八十八年十二月二十日上午十時許，在高雄縣鳥松鄉○
    ○村○○路八十號其經營之正新保養場內，因「號仔」之人以該車向其質押借款
    新台幣（下同）二萬五千元，乃基於收受贓物之犯意予以收受。嗣因「號仔」未
    於約定之一個月內還款贖回該車，即於八十九年一月二十一日下午五時許，在高
    雄市○○路與臥龍路口，將該車以五萬四千元之價格轉賣予乙○○，乙○○亦明
    知該車未懸掛車牌，係來路不明之贓車，亦基於故買贓物之犯意，予以買受，並
    為掩人耳目，將自己所有已報廢之車牌ＸＶ─五二０八號車牌懸掛其上使用，後
    於八十九年一月二十三日上午七時四十分許，在林某位於高雄縣大寮鄉○○路三
    十五號住處庭院為警查獲，而循線查知上情。
二、案經高雄縣警察局林園分局報請台灣高雄地方法院檢察署檢察官偵查起訴。
    理  由
一、訊據被告甲○○對於右揭時地接受「號仔」質押借款二萬五千元而收受取得該自
    用小客車及被告甲○○、乙○○對於右揭以五萬四千元成交買賣上開自用小客車
    等情固不諱言，惟均辯稱：伊二人不知該自用小客車為贓車云云。然查上開原車
    號Ｂ三─六九六五號自用小客車，係被害人丙○○所有，於八十七年九月七日上
    午十時左右，在南投市○○○路九號前失竊一節，已據被害人之受僱人孫興啟於
    警訊中供述明確，並有查詢車輛認可資料及贓物領據各一紙附卷可憑，再被告二
    人亦坦承收受及買受該車時均無懸掛車牌，且無行車執照等來源證件，又該車為
    ＢＭＷ之名牌車，外觀尚佳，此有照片二幀附卷可佐，被害人之受僱人孫興啟亦
    供陳該車市值約八十萬元等語，與被告二人收受或買受之價格均顯不相當，再參
    以被告乙○○為掩人耳目，改將其所有之車牌懸掛於其上使用等情以觀，若謂渠
    二人不知該車為贓車，孰能置信，足見被告二人所辯，均屬避就之詞，委不足取
    。事證明確，被告二人犯行均堪認定。
二、核被告甲○○所為，係犯刑法第三百四十九條第一項之收受贓物罪，被告乙○○
    所為，係犯同條第二項之故買贓物罪。爰審酌被告二人素行尚佳，此次係因貪圖
    便宜，一時失慮致罹刑章，犯後態度良好，已有悔意等情，分別量處如主文所示
    之刑，並諭知被告甲○○易科罰金之折算標準，以示懲儆。再查被告二人均未曾
    受有期徒刑以上刑之宣告，有其全國前案紀錄表附卷可考，經此偵審教訓當知所
    警惕，而無再犯之虞，本院因認其二人所受刑之宣告以暫不執行為適當，爰均併
    予宣告緩刑三年，以啟自新。
據上論斷，應依刑事訴訟法第二百九十九條第一項前段、刑法第三百四十九條第一項
、第二項、第四十一條、第七十四條第一款，罰金罰鍰提高標準條例第一條前段、第
二條，判決如主文。
本案經檢察官李門騫到庭執行職務。
中    華    民    國    八十九    年      五      月        十五        日
                                  臺灣高雄地方法院刑事第六庭
                                      法  官    趙家光
右正本證明與原本無異。
如不服本判決，應於判決送達後十日內，向本院提出上訴狀。
                                      書記官    董明惠
中    華    民    國    八十九    年      五      月        十六      日
刑法第三百四十九條第一項
                  第二項


司法院資訊處製作；財團法人民間司法改革基金會備份。
